【裁判字號】    92,易緝,44
【裁判日期】    921013
【裁判案由】    詐欺
【裁判全文】
臺灣士林地方法院刑事判決                          九十二年度易緝字第四四號
    公  訴  人  臺灣士林地方法院檢察署檢察官
    被      告  庚○○
右列被告因詐欺案件，經檢察官提起公訴（九十一年度偵緝字第七七二號），及移
併案審理（台灣板橋地方法院檢察署九十二年度偵字第九０五一號、台灣台北地方法
院檢察署九十二年度偵字第七八二六號），本院於訊問被告後，被告為認罪之答辯，
經裁定認為宜以簡式審判程序審理，並判決如左：
    主  文
庚○○連續意圖為自己不法之所有，以詐術使人將本人之物交付，累犯，處有期徒刑
伍月，如易科罰金，以參佰元折算壹日。
    事  實
一、庚○○前於民國八十五年因詐欺案件，經台灣高等法院判處有期徒刑一年五月確
    定，復於八十六年間因詐欺案件，經台灣臺北地方法院判處有期徒刑四月確定，
    二案接續執行，而於八十八年一月五日縮短刑期假釋期滿執行完畢，竟仍不知悔
    改，意圖為自己不法之所有，並基於摡括犯意，尋找婦女為目標，佯稱為遠房親
    戚或托嬰為由，連續騙取被害人之財物，而有如下之行為：
  (一)於九十年四月中旬某日，在臺北市○○區○○路基河國宅公園內，先向高春木謊
    稱為其遠房親戚，甫搬至附近，並以方便日後拜訪為藉口，隨高春木返回位於臺
    北市○○區○○路五十九巷十五號六樓住處，意圖為自己不法之所有，向高春木
    之妻己○○佯稱：係高金木之南部親戚，現亦住在社區內，因錢包放在先生車上
    ，急需用錢云云，向己○○借款，使己○○陷於錯誤，交付新台幣（下同）五千
    六百元予庚○○。
  (二)九十年十月二十日十九時三十分，在台北縣三重市○○街三十六號一樓丙○○○
    住處，佯稱要托嬰予丙○○○，取得丙○○○信任後，謊稱皮包遺失，向丙○○○借款，使丙○○○陷於錯誤，交付九百元予庚○○。
  (三)九十一年八月一日十二時三十分許，在台北縣三重市○○街二十四號三樓甲○○
    住處，向甲○○謊稱為其遠房親戚，因忘記帶家中鑰匙及錢包出門，要請友人吃
    飯，急需用錢云云，向甲○○借款，並承諾當日十八時還款，使甲○○陷於錯誤
    ，交付八千元予庚○○。
  (四)九十一年九月二十四日十六時許，在台北縣三重市○○路二十一號丁○○住處，
    向丁○○謊稱為其遠房親戚，因錢包遺失，要請友人吃飯，急需用錢云云，向丁○○借款，並保證當日晚上還款，使丁○○陷於錯誤，交付六萬元予庚○○。
  (五)九十一年十月四日二十時許，在台北縣三重市○○街十二號五號戊○○住處，以
    謊稱托嬰為由，向戊○○騙取二萬四千元。
  (六)九十一年十月初某日，在台北市○○路一一０巷一一號乙○○住處，向乙○○謊
    稱要以每月二萬五千元之代價托嬰，現因錢包放在先生車上，稍後要請客戶吃飯
    ，急需用錢云云，向乙○○借款及手機，並承諾宴畢歸還，使乙○○陷於錯誤，
    交付九千元及陳爾法特廠牌手機一支（價值三千元）予庚○○。
  (七)嗣於九十一年四月十六上午七時許，在台北市○○區○○路二十五巷十九號旁公
    園內，經黃秀環發現庚○○行蹤，報警查獲，經警詢問後飭回；於九十二年一月
    二十五日十五時五十分許，在台北縣三重市○○路一號之便利超商內，丁○○偶
    遇庚○○而報警查獲；九十二年二月二十四日十四時二十分許，經乙○○發現庚○○行蹤，尾隨至台北市○○區○○路三二巷六弄三十號三樓，而報警查獲。
二、案經黃秀環訴由台北市政府警察內湖分局報請台灣士林地方法院檢察署檢察官偵
    查起訴，及移送併案審理。
    理  由
一、訊據被告庚○○對於右揭犯罪事實坦白承認，核與被害人黃秀環於警詢時及偵查
    中，被害人丙○○○、甲○○、丁○○、戊○○、乙○○於警詢時，證人高春木
    於警詢時及偵查中所述情節，足見被告之自白與事實相符，自得採為論罪之依據
    。是本案事證明確，被告犯行堪以認定，應依法論科。
二、核被告庚○○所為，係犯刑法第三百三十九條第一項詐欺取財罪。被告先後六次
    詐欺犯行，無論行為、目的、詐欺取財態樣均相同，且時間尚稱緊接，由客觀上
    觀之，其先後行為係逐次實施而具連續性，均侵害同性質之法益，且被告供承係
    係自始均在一個預定犯罪計劃以內，出於主觀上始終同一犯意之進行（見本院九
    十二年九月二十九日審理筆錄），是被告顯係基於概括之犯意，而為本案犯行，
    應論以連續詐欺取財既遂一罪，並加重其刑。公訴人雖未就被告如事實欄一、(二)
    至(六)所示詐欺犯行部分起訴，惟此部分與起訴部分之如事實欄一、(一)所示詐欺犯
    行部分，有連續犯裁判上一罪關係，並經檢察官移送併案審理，依審判不可分之
    原則，本院自應併予審理。被告有如事實欄所載之論罪科刑執行情形，有台灣高
    等法院被告全國前案紀錄表一件及刑案資料查註記錄表一件（見九十一年度偵緝
    字第七七二號卷第一至六頁）在卷可憑，其於有期徒刑執行完畢後五年內，再犯
    有期徒刑以上之本罪，為累犯，依法遞加其刑。爰審酌被告之品行、其正值壯年
    ，竟利用婦人行善之心，詐取財物，次數達六次之多，嚴重戕害社會善良風俗，
    惟其詐騙金額非鉅，並坦承犯行，犯後態度尚佳等一切情狀，量處如主文所示之
    刑，並諭知易科罰金之折算標準，以示懲儆。
據上論斷，應依刑事訴訟法第二百七十三條之一第一項、第二百九十九條第一項前段
，刑法第五十六條、第三百三十九條第一項、第四十七條、第四十一條第一項前段，
罰金罰鍰提高標準條例第一條前段、第二條，判決如主文。
本案經檢察官江林達到庭執行職務。
中      華      民      國      九十二      年      十    月    十三    日
                                      臺灣士林地方法院刑事第四庭
                                          法  官  何  信  慶
右正本證明與原本無異。
如不服本判決，應於判決送達後十日內，向本院提出上訴狀。
                                          書記官  魏  里  安
中      華      民      國      九十二      年      十    月    十三    日
附錄本判決論罪科刑依據之法條：
中華民國刑法第三百三十九條：
意圖為自己或第三人不法之所有，以詐術使人將本人或第三人之物交付者，處五年以
下有期徒刑、拘役或科或併科一千元以下罰金。


司法院資訊處製作；財團法人民間司法改革基金會備份。
